【裁判字號】    92,交簡上,3
【裁判日期】    920320
【裁判案由】    過失傷害
【裁判全文】
臺灣花蓮地方法院刑事判決                          九十二年度交簡上字第三號
    上  訴  人  甲○○
    即  被  告
右列被告因過失傷害案件，不服台灣花蓮地方法院九十一年度花交簡字第六六號、中
華民國九十一年十二月三日第一審判決（聲請簡易判決處刑案號：台灣花蓮地方法院
檢察署九十一年度偵字第一三五四號），提起上訴，本院判決如左：
    主  文
上訴駁回。
    事實及理由
一、本案經本院審理結果，認第一審判決被告甲○○過失傷害罪，量處有期徒刑三月
    ，如易科罰金，以三百元折算一日，認事用法均無不當，應予維持，並引用第一
    審判決書記載之事實、證據及理由。
二、上訴人即被告甲○○上訴意旨略以：案發當天，伊駕駛車牌號碼為ＩＸ－一四五
    八號自小客車欲左轉時，先在自己的車道看到一台貨車自對向行駛而來，伊遂減
    速讓貨車先過，才將車子開過去，當伊車子已經過了中心線且停下來時，由黃玉
    松駕駛、附載告訴人之機車才撞到伊，而非伊的自小客車撞到前開機車，蓋若當
    時係伊的車子撞上該機車，機車應該就會倒，惟實際上，該機車與伊的車子發生
    撞擊後，仍向前滑行一段距離。伊推斷該機車之所以會撞到伊的自小客車，應該
    是因為該機車當時載的東西太多，駕駛人黃玉松看到當時狀況又緊張，因此而行
    車不穩所致。至於道路交通事故調查報告表是警察事後補做的，伊不認同；台灣
    省花東區車輛行車事故鑑定委員會，鑑定伊未注意對向來車、伊為轉彎車未讓直
    行車先行等為肇事主因，伊亦不認同該鑑定結果，蓋伊應為無過失云云。
三、惟查：
（一）證人即案發後赴現場處理糾紛、蒐集跡證之員警丙○○於警詢及本院中證稱：
      前開事故約發生於早上七時五十分，伊則於同日、時五十二分許抵達現場繪製
      草圖，當時機車已經被扶起，汽車也位於如道路交通事故調查報告表所畫之位
      置，且地面上如道路交通事故調查報告表所示地點，確實有車燈碎片散落。經
      伊勘查雙方車損結果，發現被告之自小客車左前方向燈破裂，告訴人搭乘之機
      車左側後方避震器有遭撞擊凹陷的痕跡。伊在處理事故現場時，本來有照相，
      但已經遺失，卷內的照片是事後補照的等語（見警卷第十八頁至第二十頁、本
      院卷第四十四頁至第四十六頁）。且經核以卷附現場草圖（見警卷第四頁）及
      道路交通事故調查報告表（見警卷第二十七頁），兩者記載之主要事項均相符
      合；而卷附車損照片（見警卷第三十六頁至第三十八頁），亦的確可見被告所
      駕駛之自小客車及告訴人所搭乘之機車分別有左前方向燈破裂及左後避震器凹
      陷之情形；再告訴人因前開事故，受有左側遠端脛腓骨閉鎖性骨折、左側跟骨
      骨折等傷害，此有診斷證明書乙紙在卷可稽（見警卷第二十三頁），與所乘機
      車之車損處位置甚近，綜上均足見證人丙○○事後依據案發當天繪製之現場草
      圖所製作之道路交通事故調查報告表為符合事實、信而可徵，被告徒依該報告
      表為警員事後補做，而否認其真實性，尚嫌無據，不足為採，合先敘明。
（二）本案之道路交通事故調查報告表既為可信，則依該報告表所示汽車方向燈碎片
      散落處，本件事故之發生地點應位於省道台九線公路由北往南方向即上開機車
      行駛車道之交叉路口上，距離前開機車行駛車道之紅綠燈號誌處有三十點六公
      尺，故本件事故發生地點雖已過被告所駕自小客車之轉彎中心處，然從該地點
      與前開機車行駛車道之紅綠燈號誌間距離甚遠觀之，被告行車於轉彎中心處時
      ，黃玉松所駕機車是否果未進入交叉路口，即屬有疑。且證人即案發當時乘坐
      被告所駕自小客車副駕駛座之乙○○證稱：伊所乘坐之自小客車過了所屬車道
      之紅綠燈後，有先讓一輛卡車過，之後伊看到一輛機車很快的過來，當時那機
      車也已經過了他車道上的紅綠燈，伊有告訴駕駛人等語（見本院卷第四十七頁
      ），核以被告前開所辯：伊先在自己的車道看到一台貨車自對向行駛而來，遂
      減速讓貨車先過，才將車子開過去．．．云云，足見被告之自小客車於所屬車
      道讓對向之卡車先過後，黃玉松所駕駛之前開機車亦已行駛於交叉路口內，被
      告為駕駛人，且所駕自小客車為轉彎車，依道路交通安全規則第九十四條第三
      項及第一百零二條第六款之規定，自負有應注意車前狀況及讓直行車先行之義
      務。
（三）再依事故發生後，前開自小客車及機車所受車損狀況分別為自小客車左前方向
      燈破裂、機車左後避震器凹陷以觀，本件事故之發生應係告訴人所搭乘之機車
      將過被告所駕自小客車之際，遭到該自小客車撞擊所致，蓋倘若被告所辯：當
      時係前開機車自己行車不穩，而來撞擊伊之自小客車云云為真，則機車之受損
      點應為控制行車方向之龍頭處，而非機車左後方，至於該機車左後方遭受撞擊
      後，雖猶向前滑行數十公尺，然此依物理行進方向推斷，亦非無可能，被告執
      此為該機車自行來撞擊伊之自小客車之憑據，不足為採。被告既依道路交通安
      全規則前開規定，負有上揭義務，猶撞擊告訴人所搭乘之機車，造成告訴人受
      有左側遠端脛腓骨閉鎖性骨折、左側跟骨骨折等傷害，其有過失甚明，所辯自
      無足採，被告以無過失為理由，提起上訴，自無理由，應予駁回。
據上論斷，應依刑事訴訟法第四百五十五條之一第三項、第三百六十八條、第三百七
十三條，判決如主文。
本案經檢察官丁○○到庭執行職務
中      華      民      國    九十二    年      三      月     二十     日
                              臺灣花蓮地方法院刑事庭
                                  審判長法官  賴淳良
                                        法官  鄭培麗
                                        法官  鄭光婷
右正本證明與原本無異。
本件不得上訴。
                                  法院書記官
中      華      民      國    九十二    年      三      月    二十一    日


司法院資訊處製作；財團法人民間司法改革基金會備份。
